# 分红和撤资的本质区别是什么

提问人：13757187143 时间：2021-09-28 23:35:49
背景背景：：甲公司为境内公司，持有100%乙公司股份；A公司是BVI公司（对超额分红无法律限制），持有100%的B公司股份；甲公司与A公司有相同的境内母公司。如图所示：
问题 1 ：：以下几种情况下，哪些属于撤资，哪些属于分红？
问题 2 ：：分红和撤资的本质区别是什么？
序号主体超额分红备注单体报表合并报表 1 甲公司否是合并报表的未分配利润不足以涵盖本次分红金额 2 甲公司是否单体报表的未分配利润不足以涵盖本次分红金额，违反公司法规定3A公司否否A公司为集团母公司非同一控制下合并取得，购买后持续亏损4A公司否是合并报表的未分配利润不足以涵盖本次分红金额5A公司是否单体报表的未分配利润不足以涵盖本次分红金额，不违反公司法规定6A公司是是单体报表、合并报表的未分配利润不足以涵盖本次分红金额，不违反公司法规定
个人认为：（ 1 ）以上情况都不属于撤资，序号 2 决议因违法《公司法》而无效，其余 5 种都属于分红。
境内公司的分红实务操作惯例，是判断单体报表是否存在超额分红情况，并不会判断合并报表、或“控制时点后所取得的利润”是否存在超额分红。
该操作惯例实际上是按照《公司法》的规定，分红的股东（大）会决议因违法法律法规而无效。而某些境外公司，法律法规没有超额分红的限制，故其分红是有效的。
（ 2 ）按照有效的法律协议处理即可，撤资和分红的区分应更注重法律形式（否则难以判断认可单体报表、合并报表、或其他口径的未分配利润）。但超额分红后，集团母公司可能需要考虑子公司长期股权投资是否存在减值迹象。
相相关关 规 定定
《中华人民共和国公司法》
第二十二条 公司股东会或者股东大会、董事会的决议内容违反法律、行政法规的无效。
微信图片_20210928232037.png
(18.17 KB, 下载次数: 81)
2021-9-28 23:35 上传

回答人：chenyiwei
区分撤资和分红主要是从法律或税务角度考虑，会计上都是被投资方冲减权益，但投资方能否确认投资收益还是有区别的。就主帖案例而言，你的分析基本合理。